【裁判字號】    90,訴,2502
【裁判日期】    901231
【裁判案由】    違反電信法等
【裁判全文】
臺灣臺中地方法院刑事判決                          九十年度訴字第二五二號
    公  訴  人  臺灣臺中地方法院檢察署檢察官
    被      告  乙○○
右列被告因違反電信法等案件，經檢察官提起公訴（九十年度偵字第一二三二九號）
，本院判決如左：
    主  文
乙○○連續意圖為自己不法之利益，以無線方式盜用他人電信設備通信，處有期徒刑
陸月，如易科罰金，以參佰元折算壹日。緩刑貳年。
    事  實
一、乙○○於民國（下同）八十九年九月間某日，在臺中市逢甲大學附近，受其國中
    同學丙○○之委託，代辦中華電信股份有限公司（下稱中華電信公司）之行動電
    話門號，丙○○並將其國民身分證影本一張交付給乙○○，乙○○即持丙○○之
    國民身分證影本至臺中縣太平市○○路○段二四三巷二十六號「偉翔通訊行」，
    找在該通訊行工作之友人甲○○代辦，甲○○乃依委任本旨，於八十九年九月底
    以丙○○名義填寫「中華電信公司行動電話租用申請書」向中華電信公司南台中
    營運處申請行動電話門號，經中華電信公司同意出租0000000000號行
    動電話門號，甲○○並於八十九年十月三日簽收取得該行動電話門號之ＳＩＭ晶
    片卡，隨後即依約交與乙○○，詎乙○○取得該0000000000號行動電
    話之ＳＩＭ晶片卡於後，為圖免費撥打行動電話，竟意圖為自己不法之所有，將
    上開應轉交丙○○之ＳＩＭ晶片卡加以侵占入己，留供己用，其復基於意圖為自
    己不法利益，基於概括之犯意，將上開丙○○之ＳＩＭ晶片卡安裝於其自備之行
    動電話手機上使用，並自八十九年十月六日起，至同年月二十七日止，連續多次
    利用上開ＳＩＭ晶片卡撥打行動電話給友人供聯絡通信使用，其以此無線方式盜
    用丙○○之電信設備通信，且不繳納通話費，合計取得相當於新台幣（下同）二
    萬二千零九十元之財產上不法利益。適因丙○○於八十九年十二月間接獲中華電
    信公司之繳費催繳單，其始得知其身分被冒用申請租用行動電話門號，經向中華
    電信公司提出檢舉，由內政部警政署電信警察隊第二中隊調查後查知上情。
二、案經交通部電信總局移送臺灣臺中地方法院檢察署檢察官偵查起訴。
    理  由
一、右揭事實，業據被告乙○○於本院審理中坦承不諱，核與被害人丙○○、證人甲○○於警訊、偵查及本院審理中指證情節相符，復有中華電信公司行動電話租用
    申請書影本、0000000000號行動電話八十九年十月份通聯紀錄一份附
    卷可稽，且被告於八十九年十月份盜用上開行動電話門號之費用總計二萬二千零
    九十元乙節，亦有電信警察隊第二中隊九十年十一月二十日電警二刑九十字第五
    ０一一三０號函在卷可據，足證被告之自白與事實相符，本件事證明確，被告犯
    行洵堪認定。
二、核被告所為，係犯刑法第三百三十五條第一項之侵占罪及電信法第五十六條第一
    項之以無線方式盜用他人電信設備罪。被告先後多次盜用他人電信設備犯行，時
    間緊接，手段及犯罪構成要件相同，顯係基於概括犯意反覆為之，應依連續犯規
    定論以一罪，並加重其刑。其所犯上開侵占罪及以無線方式盜用他人之電信設備
    罪二罪間，有方法結果之牽連關係，為牽連犯，應依刑法第五十五條規定，從一
    重之以無線方式盜用他人之電信設備罪處斷。爰審酌被告之品行、犯罪之動機、
    目的、手段、所得不法利益非鉅、犯罪後復能坦承犯行態度良好及繳清所盜用之
    電話費（此有電信費收據影本附卷足據）等一切情狀，量處如主文所示之刑，並
    依法諭知易科罰金之折算標準（按刑法第四十一條原規定犯最重本刑為三年以下
    有期徒刑以下之刑之罪，而受六個月以下有期徒刑或拘役之宣告者，得易科罰金
    ，而該法條業經立法院三讀通過修正為犯最重本刑為五年以下有期徒刑以下之刑
    之罪，而受六個月以下有期徒刑或拘役之宣告，得易科罰金，並經總統於九十年
    一月十日以華總一義字第九０００００三八００號公布，於九十年一月十二日起
    生效，比較新舊法之規定，以新法較有利於被告，自應適用裁判時之法律，爰依
    修正後之刑法諭知易科罰金之折算標準）。又查被告前未曾受有期徒刑以上刑之
    宣告，有臺灣高等法院被告全國前案紀錄表及臺灣臺中地方法院檢察署刑案資料
    查註紀錄表在卷可憑，茲念其因一時失慮，致罹刑章，犯後已表悔意且繳清盜用
    之電信費用，其經此偵審教訓，當知所警惕，信無再犯之虞，本院認對其所宣告
    之刑以暫不執行為適當，爰併諭知緩刑二年，以勵自新。另ＳＩＭ晶片卡及被告
    所使用之手機，業經被告丟棄及遺失乙節，業據被告陳明在卷，其既已滅失，爰
    不予宣告沒收，附予敘明。
據上論斷，應依刑事訴訟法第第二百九十九條第一項前段，電信法第五十六條第一項
，刑法第二條第一項前段、第三百三十五條第一項、第五十六條、第五十五條、修正
後刑法第四十一條第一項前段、刑法第七十四條第一款，罰金罰鍰提高標準條例第一
條前段、第二條，判決如主文。
中      華      民      國      九十      年      十二    月    三十一  日
                                          法  官  李  悌  愷
右正本證明與原本無異。
如不服本判決，應於判決送達後十日內向本院提出上訴狀（須附繕本），上訴於臺灣
高等法院臺中分院。
                                          書記官
中      華      民      國      九十      年      十二    月    三十一  日
附錄本案論罪科刑法條全文：
刑法第三百三十五條第一項：
意圖為自己或第三人不法之所有，而侵占自己持有他人之物者，處五年以下有期徒刑
、拘役或科或併科一千元以下罰金。
電信法第五十六條第一項：
意圖為自己或第三人不法之利益，以有線、無線或其他電磁方式，盜接或盜用他人電
信設備通信者，處五年以下有期徒刑，得併科新台幣一百五十萬元以下罰金。


司法院資訊處製作；財團法人民間司法改革基金會備份。
